臺灣臺北地方法院民事判決
111年度重訴字第180號
原      告  華南商業銀行股份有限公司

法定代理人  張振芳  
訴訟代理人  李忠賢  
被      告  酒大企業有限公司

兼
法定代理人  沈麗祝  
被      告  李嘉訓  


上列當事人間請求清償借款事件，本院於民國111年5月11日言詞
辯論終結，判決如下：
    主      文
一、被告應連帶給付原告新臺幣11,195,769元，及如附表所示各
    筆積欠本金之利息、違約金。　　
二、訴訟費用新臺幣110,560元由被告連帶負擔。 　　
    事實及理由
壹、程序方面
一、查兩造已於授信契約書（週轉性支出專用）授信共通條款第
    20條、授信契約書（限此次週轉性支出專用）授信共通條款
    第19條約定，就該契約所載之法律關係涉訟時，合意以本院
    為第一審管轄法院（見本院卷第19、29頁），依民事訴訟法
    第24條規定，本院就本件訴訟有管轄權。
二、原告起訴時請求被告給付新臺幣（下同）11,195,769元暨其
    利息、違約金。嗣於訴訟繫屬中，變更為請求被告連帶給付
    （見本院卷第139、143頁），核屬訴之聲明之擴張，依民事
    訴訟法第255條第1項第3款，應予准許。
三、被告受合法通知，均未於言詞辯論期日到場，核無民事訴訟
    法第386條各款所列情形，爰依原告之聲請，由其一造辯論
    而為判決。
貳、實體方面
一、原告主張：
　㈠被告酒大企業有限公司（下稱酒大公司）於民國108年12月20
    日邀集被告沈麗祝、李嘉訓為連帶保證人，與原告簽訂授信
    契約書（週轉性支出專用），約定於授信額度10,000,000元
    範圍內為授信往來。嗣酒大公司於110年7月16日、同年月20
    日陸續向原告申請開發國內不可撤銷信用狀借款2,199,530
    元、2,800,072元、2,499,620元、2,499,620元共4筆（附表
    編號1-1至4-2），其中附表編號1-1至2-2按臺北金融業3個
    月拆款定盤利率（下稱TAIBOR 3M）加碼年息3.02011％計息
    ，附表編號3-1至4-2則按TAIBOR 3M加碼年息3.02％計息，借
    款日、到期日如附表所示。酒大公司如遲延還本或付息，除
    按上開利率計算遲延利息外，並收取違約金，逾期在6個月
    以內部分，按上開利率10％，逾期超過6個月部分，按上開利
    率20％計付違約金。
　㈡酒大公司另於110年3月25日邀集被告沈麗祝、李嘉訓為連帶
    保證人，與原告簽訂授信契約書（限此次週轉性支出專用）
    ，約定於授信額度1,500,000元範圍內為授信往來。嗣酒大
    公司於110年3月26日分別申請動撥1,200,000元、300,000元
    （附表編號5、6），借款期間均自110年3月26日起至113年3
    月26日止，自110年3月26日起至110年12月31日止，依央行
    專案融通利率加計週年利率1.4％機動計息，自110年1月1日
    起至113年3月26日止，按原告定儲利率加計週年利率2.7％機
    動計息，酒大公司應按月於每月26日平均攤還本息。如遲延
    還本或付息，除按上開利率計算遲延利息外，並收取違約金
    ，逾期在6個月以內部分，按上開利率10％，逾期超過6個月
    部分，按上開利率20％計付違約金。
　㈢酒大公司於附表編號1-1至2-2所示借款到期日即110年11月12
    日未依約還款，依約所借款項視為全部到期，經原告以酒大
    公司之存款30,096元抵銷後，酒大公司尚積欠如附表所示之
    本金共11,195,769元未為清償，沈麗祝、李嘉訓應與酒大公
    司連帶負清償責任。爰依消費借貸、連帶保證之法律關係，
    請求被告連帶給付上開借款本金，並聲明如主文第1項、附
    表所示。
二、被告未於言詞辯論期日到場，亦未提出書狀作任何聲明或陳
    述。
三、經查，經查，原告就所主張之事實㈠部分，業據提出授信契
    約書（週轉性支出專用）、開發國內不可撤銷信用狀申請書
    4份、匯票承兌/付款申請書4份、匯票影本4份、貸款本息攤
    還表、企業戶新臺幣放款利率標準表等件為證（見本院卷第
    13-23、41-71頁）；就所主張之事實㈡部分，業據提出授信
    契約書（限此次週轉性支出專用）、授信動撥申請書兼借款
    憑證2份、增補契約暨申請書2份等件為證（見本院卷第25-4
    0頁）；就所主張之事實㈢部分，業據提出存證信函、掛號郵
    件收件回執、放款交易明細查詢10份等件為證（見本院卷第
    73-97頁），均互核相符，堪信原告主張為真實。從而，原
    告依消費借貸、連帶保證之法律關係，請求被告連帶給付如
    主文第1項、附表所示之借款本金、利息及違約金，為有理
    由，應予准許。
四、據上論結，本件原告之訴為有理由，依民事訴訟法第385條
    第1項前段、第85條第2項、第87條第1項，判決如主文。
中　　華　　民　　國　　111 　年　　5 　　月　　18  　日
                  民事第三庭  審判長法  官  方祥鴻
                                    法  官  陳裕涵
                                    法  官  王沛元　　
以上正本係照原本作成。
如對本判決上訴，須於判決送達後20日內向本院提出上訴狀。如
委任律師提起上訴者，應一併繳納上訴審裁判費。　　　　　　
中　　華　　民　　國　　111 　年　　5 　　月　　18　　日
                                    書記官  顏莉妹
附表
編號 原借款金額 （新臺幣） 積欠本金 （新臺幣） 借款日  到期日  性質 起日 迄日 年息 1-1 1,539,671元 1,531,693元 110年7月28日 110年11月12日 利息 110年11月17日 清償日 3.50055％      違約金 110年11月17日 111年5月16日 0.350055％      違約金 111年5月17日 清償日 0.70011％ 1-2 659,859元 656,440元 110年7月28日 110年11月12日 利息 110年11月17日 清償日 3.50055％      違約金 110年11月17日 111年5月16日 0.350055％      違約金 111年5月17日 清償日 0.70011％ 小計 2,199,530元        2-1 1,960,050元 1,960,050元 110年7月28日 110年11月12日 利息 110年11月17日 清償日 3.50055％      違約金 110年11月17日 111年5月16日 0.350055％      違約金 111年5月17日 清償日 0.70011％ 2-2 840,022元 840,022元 110年7月28日 110年11月12日 利息 110年11月17日 清償日 3.50055％      違約金 110年11月17日 111年5月16日 0.350055％      違約金 111年5月17日 清償日 0.70011％ 小計 2,800,072元        3-1 1,749,734元 1,749,734元 110年7月28日 110年11月17日 利息 110年11月18日 清償日 3.50044％      違約金 110年11月18日 111年5月17日 0.350044％      違約金 111年5月18日 清償日 0.700088％ 3-2 749,886元 749,886元 110年7月28日 110年11月17日 利息 110年11月18日 清償日 3.50044％      違約金 110年11月18日 111年5月17日 0.350044％      違約金 111年5月18日 清償日 0.700088％ 小計 2,499,620元        4-1 1,749,734元 1,749,734元 110年7月28日 110年11月17日 利息 110年11月18日 清償日 3.50044％      違約金 110年11月18日 111年5月17日 0.350044％      違約金 111年5月18日 清償日 0.700088％ 4-2 749,886元 749,886元 110年7月28日 110年11月17日 利息 110年11月18日 清償日 3.50044％      違約金 110年11月18日 111年5月17日 0.350044％      違約金 111年5月18日 清償日 0.700088％ 小計 2,499,620元        5 1,200,000元 966,662元 110年3月26日 113年3月26日 利息 110年10月27日 110年12月31日 1.5％      利息 111年1月1日 清償日 3.5％      違約金 110年10月27日 110年12月31日 0.15％      違約金 111年1月1日 111年4月26日 0.35％      違約金 111年4月27日 清償日 0.7％ 6 300,000元 241,662元 110年3月26日 113年3月26日 利息 110年10月27日 110年12月31日 1.5％      利息 111年1月1日 清償日 3.5％      違約金 110年10月27日 110年12月31日 0.15％      違約金 111年1月1日 111年4月26日 0.35％      違約金 111年4月27日 清償日 0.7％ 共計 11,498,842元 11,195,769元